臺灣士林地方法院小額民事判決
111年度士小字第1970號
原      告  簡裕峰  
            王士銘  
上  一  人
法定代理人  王勳森  
被      告  吳志原  
上列當事人間請求侵權行為損害賠償(交通)事件，本院於民國11
1年9月26日言詞辯論終結，判決如下：
    主  文
被告應給付原告乙○○新臺幣柒佰肆拾元。
被告應給付原告甲○○新臺幣柒仟貳佰柒拾貳元。
原告其餘之訴駁回。
訴訟費用新臺幣壹仟元應由被告負擔。
本判決原告勝訴部分得假執行。
    理由要領
一、按因侵權行為涉訟者，得由行為地之法院管轄。民事訴訟法
    第15條第1項定有明文。查本件原告主張之侵權行為地為臺
    北市士林區，本院自有管轄權。
二、原告主張：
(一)被告於民國111年3月15日17時3分許，騎乘車牌號碼000-000
    0號機車（下稱A車），行經臺北市士林區承德路5段與通河
    東街2段口時，因未注意車前狀況，致撞上原告乙○○騎乘車
    牌號碼000-0000號機車（下稱B車）及原告甲○○騎乘車牌號
    碼000-0000號機車（下稱C車），B車需支出修復費用新臺幣
    （下同）7,400元、C車需支出修復費用5,500元，並請求支
    出鑑定費3,000元，乃依侵權行為之法律關係，提起本件訴
    訟等語，並聲明求為判決：㈠被告應給付原告乙○○7,400元；
    被告應給付原告甲○○8,500元。
(二)對被告抗辯之陳述：B車前方撞到的大燈與盾牌的高度，與C
    車被撞的後方高度是一樣的，系爭車禍發生前B車並無舊傷
    等語。
三、被告則以：原告乙○○應提出證明被告如何撞到B車，原告乙○
    ○不能證明大燈與盾牌損壞為被告造成，是舊傷，沒有新傷
    ，B車只有前車輪前土除有撞到C車等語，資為抗辯。
四、本院得心證之理由
(一)按因故意或過失，不法侵害他人之權利者，負損害賠償責任
    。汽車、機車或其他非依軌道行駛之動力車輛，在使用中加
    損害於他人者，駕駛人應賠償因此所生之損害。不法毀損他
    人之物者，被害人得請求賠償其物因毀損所減少之價額。應
    付利息之債務，其利率未經約定，亦無法律可據者，週年利
    率為百分之五。民法第184條第1項前段、第191條之2前段、
    第196條、第203條分別定有明文。次按物被毀損時，被害人
    除得依民法第196條請求賠償外，並不排除民法第213條至第
    215條之適用。依民法第196條請求賠償物被毀損所減少之價
    額，得以修復費用為估定之標準，但以必要者為限（例如︰
    修理材料以新品換舊品，應予折舊）（最高法院77年度第9
    次民事庭會議決議參照）。又按鑑定費倘係上訴人為證明損
    害發生及其範圍所必要之費用，即屬損害之一部分，應得請
    求賠償。（最高法院92年度台上字第2558號判決意旨參照）
    。
(二)經查，原告主張於上開時地發生系爭車禍，B、C車受有損害
    之事實，已據提出與所述相符之估價單、初判表、鑑定意見
    書、繳費資料等資料為證，並有本院向臺北市政府警察局調
    取之本件車禍資料在卷可憑，為被告所不爭執，堪信為真。
    基此，原告本於上開法律規定，請求被告賠償B、C車修復費
    用，應屬有據。
(三)茲就原告上開請求審認如下：
　1.就B車修復費用部分：據原告乙○○所提之估價單（見本院卷
    第13頁），其修復費用為7,400元，均屬零件，然而以新零
    件更換舊零件之零件折舊部分非屬必要費用，應予扣除，依
    行政院所頒固定資產耐用年數表及固定資產折舊率表之規定
    ，機械腳踏車耐用年數為3年，依定率遞減法每年應折舊千
    分之536，惟折舊累積額總合不得超過該資產成本原額之十
    分之九，且參酌營利事業所得稅查核準則第95條第6項規定
    「固定資產提列折舊採用平均法或定率遞減法者，以1年為
    計算單位，其使用期間未滿1年者，按實際使用之月數相當
    於全年之比例計算之，不滿1月者，以1月計」而為計算。茲
    查，B車係於107年5月15日出廠使用（補充資料表僅記載出
    廠年月，未載明出廠日，依法推定為該月15日），有上開警
    局資料所附補充資料表附卷可稽（見本院卷第32頁背頁），
    算至本件事故發生時之111年3月15日，B車使用已逾耐用年
    數，是原告乙○○就零件部分，所得請求被告賠償之範圍，扣
    除折舊之後，應以740元為限（計算式詳附表一，惟折舊累
    積額總合不得超過該資產成本原額之十分之九）。
　2.就C車修復費用部分：據原告甲○○所提之估價單（見本院卷
    第15頁），其修復費用為5,500元，均屬零件，然而以新零
    件更換舊零件之零件折舊部分非屬必要費用，應予扣除，依
    行政院所頒固定資產耐用年數表及固定資產折舊率表之規定
    ，機械腳踏車耐用年數為3年，依定率遞減法每年應折舊千
    分之536，惟折舊累積額總合不得超過該資產成本原額之十
    分之九，且參酌營利事業所得稅查核準則第95條第6項規定
    「固定資產提列折舊採用平均法或定率遞減法者，以1年為
    計算單位，其使用期間未滿1年者，按實際使用之月數相當
    於全年之比例計算之，不滿1月者，以1月計」而為計算。茲
    查，C車係於110年11月15日出廠使用（補充資料表僅記載出
    廠年月，未載明出廠日，依法推定為該月15日），有上開警
    局資料所附補充資料表附卷可稽（見本院卷第32頁背頁），
    算至本件事故發生時之111年3月15日，C車已使用5月，是原
    告甲○○就零件部分，所得請求被告賠償之範圍，扣除折舊之
    後，應以4,272元為限（計算式詳附表二）。
　3.就鑑定費部分：原告甲○○此部分支出3,000元，係為證明損
    害發生原因所支出之必要費用，有繳費資料為證（見本院卷
    第27頁），是原告甲○○此部分請求，即屬可採。
(四)至被告雖抗辯大燈與盾牌損壞非其所造成云云，然觀諸上開
    警局資料所附之現場照片（見本院卷第33至35頁背頁），可
    見B車受損部位為右前車頭，C車受損部位為左後車尾，且其
    位置相當，堪信B車之大燈與盾牌確有因系爭車禍而擦撞C車
    受損，是被告此部分所辯，尚無可採。
五、從而，原告依上開法律關係，訴請：㈠被告應給付原告乙○○7
    40元；被告應給付原告甲○○7,272元（計算式：4,272＋3,000
    ＝7,272），為有理由，應予准許，逾此範圍之請求，則無理
    由，應予駁回。
六、本件原告勝訴部分，係就民事訴訟法第436條之8第1項適用
    小額程序所為被告敗訴之判決，依同法第436條之20之規定
    ，應依職權宣告假執行，並依職權確定訴訟費用額1,000元
    （第一審裁判費），應由被告負擔。
中　　華　　民　　國　　111 　年　　10　　月　　11　　日
                  士林簡易庭  法  官  楊峻宇
以上為正本係照原本作成。
如不服本判決，應於送達後20日內，向本院提出上訴狀並應記載
上訴理由，表明關於原判決所違背之法令及其具體內容與依訴訟
資料可認為原判決有違背法令之具體事實，如於本判決宣示後送
達前提起上訴者，應於判決送達後20日內補提上訴理由書（須附
繕本）。
中　　華　　民　　國　　111 　年　　10　　月　　11　　日
                              書記官  蘇彥宇  
附表一
-----
折舊時間           金額
第1年折舊值        7,400×0.536=3,966
第1年折舊後價值    7,400-3,966=3,434
第2年折舊值        3,434×0.536=1,841
第2年折舊後價值    3,434-1,841=1,593
第3年折舊值        1,593×0.536=854
第3年折舊後價值    1,593-854=739

附表二
-----
折舊時間           金額
第1年折舊值        5,500×0.536×(5/12)=1,228
第1年折舊後價值    5,500-1,228=4,272